【裁判字號】    99,交簡上,99
【裁判日期】    990603
【裁判案由】    過失傷害
【裁判全文】
臺灣板橋地方法院刑事判決            99年度交簡上字第99號
上  訴  人  乙○○
即  被  告
上列上訴人即被告因過失傷害案件，不服本院交通法庭中華民國
99年3 月19日99年度交簡字第274 號第一審刑事簡易判決（聲請
簡易判決處刑案號：98年度偵字第34170 號），提起上訴，本院
管轄之第二審合議庭判決如下：
    主      文
上訴駁回。
乙○○緩刑貳年。乙○○並應依附表所示之給付方式給付如附表
所示之金額。
    事實及理由
一、本件經本院管轄第二審之合議庭審理結果，認原審以上訴人
    即被告乙○○犯刑法第284 條第1 項前段之過失傷害罪，判
    處拘役50日，如易科罰金，以新臺幣（下同）1 千元折算1
    日，經核其認事用法部分並無不當，應予維持，並引用原審
    刑事簡易判決書之事實、證據及理由如附件所載。
二、被告提起本件上訴意旨略以：伊願意認罪，然亦請審酌其後
    伊已與告訴人丙○○與甲○○達成和解，改予輕判等語。按
    法官於有罪判決中，究應如何量處罪刑，均為實體法賦予審
    理法官刑罰之裁量權事項，法官行使此項裁量權，自得依據
    個案情節，參諸刑法第57條所定各款犯罪情狀之規定，於該
    法定刑度範圍內，基於合義務性之裁量，量處被告罪刑。質
    言之，法官為此量刑之裁量權時，除不得逾越法定刑或法定
    要件外，尚應符合法規範之體系及目的，遵守一般有效之經
    驗及論理法則等法原則，亦即應兼顧裁量之外部及內部性，
    如非顯然有裁量逾越或裁量濫用之違法情事，自不得任意指
    摘為違法。關於量刑之裁量權，乃憲法所保障法官獨立審判
    之核心，法院行使此項裁量權，亦非得以任意或自由為之，
    仍應受一般法律原理原則之拘束，即仍須符合法律授權之目
    的、法律秩序之理念、國民法律感情及一般合法有效之慣例
    等規範，尤其應遵守比例原則及平等原則之意旨，否則即可
    能構成裁量濫用之違法。亦即如非有裁量逾越或裁量濫用之
    明顯違法情事，自不得擅加指摘其違法或不當，即使上級法
    院對下級法院裁量權之審查，亦應同此標準，此不僅在保障
    法官不受任何制度外之不當干涉，更保障法官不受制度內的
    異質干涉，此方符憲法第80條所宣示獨立審判之真義。本院
    審理結果認為：原審判決於量刑時，已審酌被告之素行、年
    齡、智識與過失程度、造成告訴人等之傷害情形，兼衡被告
    坦承犯行，然於原審判決前仍未與告訴人等達成和解之一切
    情狀，於法定刑六月以下有期徒刑、拘役或銀元五百元之範
    圍內，量處被告拘役50日，如易科罰金，以1 千元折算1 日
    ，核符前述憲法比例原則及平等原則之要求，原審刑罰裁量
    權之行使實無違法不當之處，量刑尚屬妥適，故可認被告之
    上訴意旨並無理由，原判決復無違法或不當之處，依法應予
    駁回上訴。
三、末查，被告前未曾因故意犯罪受有期徒刑以上刑之宣告，此
    有臺灣高等法院被告前案紀錄表一份在卷可參，於本件中因
    一時不慎，致罹刑典，惟犯後尚能坦承犯行，且於本院審理
    時終與告訴人等達成願履行如附表所示方式為賠償條件之和
    解共識，本院認被告經此次科刑教訓後，應知警惕而無再犯
    之虞，是以前開對其所宣告之刑，應以暫不執行為適當，爰
    依刑法第74條第1 項第1 款之規定，併予宣告緩刑2 年，以
    啟自新。次按緩刑宣告，得斟酌情形，命犯罪行為人向被害
    人支付相當數額之財產或非財產上之損害賠償，刑法第74條
    第2 項第3 款定有明文，查本案被告與告訴人等於本院審理
    中達成上述和解方式，被告同意以主文即附表所示分期付款
    方法予以賠償，本院斟酌上開各項情狀後，認於被告緩刑期
    間課予上開負擔，乃為適當，爰併予宣告之。
據上論斷，應依刑事訴訟法第455 條之1 第1 項、第3 項、第36
4 條、第368 條、第373 條，刑法第74條第1 項第1 款、第2 項
第3 款，判決如主文。
本案經檢察官蘇振文到庭執行職務。
中    華    民    國    99    年    6     月    3     日
                  交通法庭    審判長法  官  胡堅勤
                                    法  官  林家賢
                                    法  官  盧軍傑
上列正本證明與原本無異。
不得上訴。
                                    書記官  周玉茹
中    華    民    國    99    年    6     月    3     日
附表：
┌───────────────────────────────────────┐
│附表：                                                    99年度交簡上字第99號│
├─────┬─────────┬───────────────────────┤
│給付對象  │給付金額（新臺幣）│給付方式                                      │
├─────┼─────────┼───────────────────────┤
│丙○○、李│ 50,000元         │於99年7 月5 日，給付20,000元；剩餘30,000元部分│
│○○（法定│                  │，自99年8 月5 日起，每月1 期，分6 期，每月5 日│
│代理人：李│                  │，給付5,000 元，至全部金額清償完畢為止，如有一│
│遠昌）    │                  │期不履行，視為全部到期。（匯款郵局代號700 ，帳│
│          │                  │號：0000000-0000000）                         │
└─────┴─────────┴───────────────────────┘
附件：

司法院資訊處製作；財團法人民間司法改革基金會備份。
